apps/cmdline/silbita/silbita.xfscript
define NonDiphtongInLoanWords [[. .] -> "." || {kli} _ e n [d|t] ,
                                               a _ o i d ,
                                           .#. a _ o r [t|d] ,
                                             b i _ o p s i a ,
                                           b r i _ o š ,
                                         d e m i _ u r g ,
                                             p a _ e l l ,
                                               u _ e l l ,      ! du.ell, cru.el.la 
                                             d u _ e t [t|i] ,
                                     g a s t r o _ e ,
                                         k a r a _ u l ,
                                           s s i _ o p e i a ,
                                             m e _ a n d (e) r ,
                                             m i _ a s m ,
                                             n ü _ a n s ,
                                           p r e _ a m b u ,
                                       p r o t o _ a ,
                                             r e _ a k t o ,
                                             s e _ a n s ,
                                             z o _ o i d ,
                                           t r i _ o ,
                                       a l t r u _ i s t ,
                                         a r h a _ i s t ,
                                       .#. a t e _ i s t ,
                                         d a d a _ i s t ,
                                         .#. d e _ i s t ,
                                           e g o _ i s t , 
                                         e s s e _ i s t , 
                                     e u r o p e _ i s t ,
                                       h e b r a _ i s t ,
                                       h i n d u _ i s t ,
                                         k a s u _ i s t ,
                                           o b o _ i s t ,
                                   p a n "_" t e _ i s t ,
                                 p o l ü "_" t e _ i s t ,
                                       p r o s a _ i s t ] ;

# üksikud sõnad
# milles vokaalide vahel silbipiiri polegi (ehkki tavaliselt sellistes kohtades on)

define DiphtongInLoanWords ["." -> "" || m a "." r i _ o "." n e (".") t ,
                                         k o "." r e _ a ,
                                       p e o "." l e _ o ]  ;

# (3) konsonantühendid
! võõrliited ja -sõnad, millel on justkui läbinähtav tähendus 
! ja mis algavad mitme kaashäälikuga 
! nihuta silbituskoht klusiili järelt tema ette
! + arvesta üksiksõnadu-erandeid
# seda siin tegelikult ei kasuta; oleks vajalik poolitamise jaoks, kui 
# eesmärk oleks sõnu tähenduslikult tükeldada

define ConsClusterLoanComponents [[. .] -> "." || Vowel Consonant* o _ k l a s t ,
                                                  Vowel Consonant* o _ t s e e n ,
                                                  v e l s k _ r i ,
                                                  s a n s k _ r i t , 
                                                      e k s _ t a a ,
                                                        a d _ s t r a a [t|d] ,
                                                 k a t a s t _ r o ,
                                                       a p o _ s t r o ,
                                                     b ö f s _ t r o g ,
                                                     m e t _ s e e n ,
                                                   d e f i t _ s i i d] .o.
              [Vowel Consonant* -> ... "." || _ b r a h h ,
                                              _ d r o o ,
                                              _ f r e e n ,
                                              _ g l ü ü f ,
                                              _ g n o (o) s ,
                                              _ g r a (a) f , 
                                              _ g r a d ,
                                              _ g r a m , 
                                              _ g l o b , 
                                              _ h t o o n ,
                                              _ k l i i n ,
                                              _ k l i n a a l ,
                                              _ k r a a [t|d] ,
                                              _ k r a t i s e e r ,
                                              _ k r a t i s m ,
                                              _ k r o o m ,
                                              _ k r o m a a ,
                                              _ k r o o n ,
                                              _ k r o n o ,
                                              _ k r o n i s ,
                                              _ p l a a n ,
                                              _ p l a a s i a ,
                                              _ p l e e g ,
                                              _ p l o i d ,
                                              _ p t ü h h o n ,
                                              _ s k a a f ,
                                              _ s k o o [p|b] ,
                                              _ s k r i p t ,
                                              _ s k r i b e e r ,
                                              _ s p e r m ,
                                              _ s t a a s ,
                                              _ s t a a t i ,
                                              _ s t e e n ,
                                              _ s t r i k a t s ,
                                              _ t r o o f ,
                                              _ t r o f e e r ,
                                              _ t r o o [p|b] ,
                                              _ t s e e n ,
                                              _ t s i i d ,
                                              _ t s ü ü [t|d] ] .o.
              [[. .] -> "." || Vowel Consonant* s _ k r Consonant* Vowel] .o.
              [[. .] -> "." || Vowel Consonant* s _ p r Consonant* Vowel] .o.
              [[. .] -> "." || Vowel Consonant* [g|b|d|k|p|t] s _ t r Consonant* Vowel] ;

# liiga keerulised, s.t. mitte-eestipärased kaashäälikuühendid
# silbi piir võiks seal olla sulghääliku ees
# nt. s-kr s-pr k-ps
# see on häälduspärane alternatiiv ConsClusterLoanComponents-ile
# probleemid: lik, mine, ne, jas vms liide võiks jääda ikkagi silbi alustajaks,
# st. ars-tlik oleks halb silbitus

define ComplexConsCluster [[. .] -> "." || Vowel Consonant* [Stop - k] _ k r Consonant* Vowel ,
                                           Vowel Consonant* [Stop - p] _ p r Consonant* Vowel ,
                                           Vowel Consonant*      [g|b] _ t r Consonant* Vowel ,
                                                    Vowel Consonant* s _ k r Consonant* Vowel ,
                                                    Vowel Consonant* s _ p r Consonant* Vowel ,
                                                    Vowel Consonant* x _ k r Consonant* Vowel ,
                                                    Vowel Consonant* x _ p r Consonant* Vowel ,
                                    Vowel Consonant*       Consonant s _ k [l|m|n] Consonant* Vowel ,
                                    Vowel Consonant*       Consonant s _ p [l|m|n] Consonant* Vowel ,
                                    Vowel Consonant* [Consonant - n] s _ t r Consonant* Vowel ,
                                    Vowel Consonant*       Consonant s _ t s Consonant* Vowel ,
                                    Vowel Consonant*   [k|p|t|s|f|h|š] _ [g|b|d] CNotStop+ Vowel] ; 


define Syllabify [MarkCVCSyllYW .o.
                  NonDiphtongInLoanWords .o.
                  ComplexConsCluster .o.
                  MarkCVCSyll .o. 
                  MarkDoubleVowVowel .o. 
                  MarkVowelDoubleVow .o. 
                  MarkVowelVowelVowel .o. 
                  MarkNonDiphtong .o. 
                  FixIU .o.
                  FixIOC .o.
                  FixIOCWord .o.
                  MarkEU .o.
                  MarkDerivBorder .o.
                  DiphtongInLoanWords .o.
                  DiphtongInFinalSyll ] ;

regex Syllabify ;
